臺灣苗栗地方法院刑事判決
110年度易字第365號
公  訴  人  臺灣苗栗地方檢察署檢察官
被      告  謝宗慶


上列被告因加重竊盜等案件，經檢察官提起公訴 （110年度偵字
第5743號、第5744號、第5745號），被告於準備程序進行中，就
被訴事實為有罪之陳述，經本院裁定進行簡式審判程序，判決如
下：
    主          文
謝宗慶犯如附表一所示之罪，各處如附表一所示之刑及沒收。不
得易科罰金部分，應執行有期徒刑貳年肆月。
    犯罪事實及理由
一、本案犯罪事實及證據，除犯罪事實欄一（四）第4行「放置
    於該處之電纜線」補充為「放置於該處、延泰製衣股份有限
    公司所有之電纜線」、犯罪事實欄一（五）第2行「105年9
    月1日前某時許」補充為「105年8月31日10時後、同年9月1
    日10時前某時」，證據部分並增列被告謝宗慶於本院準備程
    序及審理時所為之自白外，餘均引用檢察官起訴書之記載（
    如附件）。
二、論罪科刑：
（一）按行為後法律有變更者，適用行為時之法律。但行為後之
      法律有利於行為人者，適用最有利於行為人之法律，刑法
      第2條第1項定有明文。被告為起訴書犯罪事實欄一（五）
      所示犯行後，刑法第320條業於民國108年5月29日經總統
      公布修正，並於同年5月31日施行，修正前刑法第320條第
      1項規定：「意圖為自己或第三人不法之所有，而竊取他
      人之動產者，為竊盜罪，處5年以下有期徒刑、拘役或500
      元以下罰金。」，修正後則規定：「意圖為自己或第三人
      不法之所有，而竊取他人之動產者，為竊盜罪，處5年以
      下有期徒刑、拘役或50萬元以下罰金。」經比較新、舊法
      律，修正後刑法第320條第1項並無較有利於被告之情形，
      依刑法第2條第1項前段規定，被告所為如起訴書犯罪事實
      欄一（五）所示犯行自應適用被告行為時即修正前刑法第
      320條第1項之規定。
（二）按刑法第321條第1項第3款之攜帶兇器竊盜罪，係以行為
      人攜帶兇器竊盜為其加重條件，此所謂兇器，其種類並無
      限制，凡客觀上足對人之生命、身體、安全構成威脅，具
      有危險性之兇器均屬之，且祇須行竊時攜帶此種具有危險
      性之兇器為已足，並不以攜帶之初有行兇之意圖為必要（
      最高法院79年台上字第5253號判例意旨參照）。查被告為
      起訴書犯罪事實欄一（一）至（四）所示竊盜犯行時所攜
      帶之油壓剪，既足以剪斷電線，顯見其質地堅銳，若用於
      攻擊人體，自足對人之生命、身體、安全構成威脅，具有
      危險性，應屬兇器無訛。是核被告就起訴書犯罪事實欄一
      （一）至（四）所為，均係犯刑法第321條第1項第3款之
      攜帶兇器竊盜罪（共4罪）；就起訴書犯罪事實欄一（五
      ）所為，係犯修正前刑法第320條第1項之竊盜罪。
（三）被告所犯上開5罪，犯意各別，行為互殊，應予分論併罰
      。
（四）被告前因竊盜案件（共6 罪），經法院分別判處罪刑確定
       ，並經臺灣新竹地方法院以106 年度聲字第229 號裁定
      定 應執行有期徒刑2 年8 月確定（下稱甲案）；又因施
      用第二級毒品案件，經本院以106 年度苗簡字第326 號判
      決判處有期徒刑3 月確定（下稱乙案）。甲、乙案接續執
      行後，於108 年3 月15日縮短刑期假釋出監，假釋期間付
      保護管束，迄108 年7 月22日縮刑期滿未經撤銷假釋，未
      執行之刑以已執行論等情，有臺灣高等法院被告前案紀錄
      表附卷可稽，被告於前案受有期徒刑之執行完畢後，5 年
      以內故意再犯起訴書犯罪事實欄一（一）至（四）所示有
      期徒刑以上之4 罪，均為累犯；被告前因加重竊盜案件（
      共2罪），經法院分別判處罪刑確定，並經本院以100 年
      度聲字第501 號裁定定應執行有期徒刑1 年11月確定，於
      101年8 月7 日縮短刑期假釋出監，假釋期間付保護管束
      ，迄101 年12月17日縮刑期滿未經撤銷假釋，未執行之刑
      以已執行論等情，有臺灣高等法院被告前案紀錄表附卷可
      稽，被告於前案受有期徒刑之執行完畢後，5 年以內故意
      再犯起訴書犯罪事實欄一（五）所示有期徒刑以上之罪，
      為累犯，本院審酌依被告本案5 次所犯情節，因累犯加重
      其最低本刑，均無司法院釋字第775 號解釋所謂加重最低
      本刑致生行為人所受之刑罰超過其所應負擔罪責之情形，
      爰各依刑法第47條第1 項規定加重其刑。
（五）爰以被告之責任為基礎，並審酌其於本院審理時自陳已離
      婚、獨居、職業為水泥工、月收入新臺幣2至3萬元之生活
      狀況；國中肄業之教育程度（見本院卷第77頁）；被告前
      已有多次因竊盜案件經法院論罪科刑之紀錄（見卷附臺灣
      高等法院被告前案紀錄表，累犯部分不予重複評價）；被
      告與各該被害人均為互不相識之關係；被告犯行對於各該
      被害人財產法益侵害之程度；被告於偵查及本院審理時均
      坦承犯行，惟尚未與被害人等和解或賠償其等損害之犯罪
      後態度等一切情狀，分別量處如附表一所示之刑，並就附
      表一編號5部分諭知易科罰金之折算標準。另審酌被告所
      犯不得易科罰金之4罪均係加重竊盜罪，侵害之法益類型
      相同，且各罪所侵犯者均為財產法益，而非具有不可替代
      性、不可回復性之個人法益，及其犯罪之時間均集中於11
      0年7月底至同年9月上旬間，並考量刑罰邊際效應隨刑期
      而遞減、行為人所生痛苦程度隨刑期而遞增之情形及行為
      人復歸社會之可能性等情，對被告所犯不得易科罰金之各
      罪為整體之非難評價後，定其應執行之刑如主文所示。
三、沒收：
（一）扣案之油壓剪1支，為被告所有，供其為起訴書犯罪事實
      欄一（一）至（四）所示加重竊盜犯行時所用之物，業據
      被告供承在卷（見本院卷第74頁），爰均依刑法第38條第
      2項前段規定宣告沒收。
（二）被告如起訴書犯罪事實欄一（一）至（三）所示犯行所竊
      得如附表二所示之物均未實際合法發還被害人，本院經審
      核後，認宣告沒收該等犯罪所得尚無刑法第38條之2第2 
      項所列舉之情形，爰依刑法第38條之1第1項前段、第3項
      規定，宣告沒收被告之前開犯罪所得，於全部或一部不能
      沒收或不宜執行沒收時，並應追徵其價額。
（三）按犯罪所得已實際合法發還被害人者，不予宣告沒收或追
      徵，刑法第38條之1 第5 項定有明文。被告如起訴書犯罪
      事實欄一（四）所示犯行竊得之電纜線共計124.9公斤已
      發還被害人潘麗馨，如起訴書犯罪事實欄一（五）所示犯
      行竊得之車牌2面已發還被害人楊世墩，有贓物認領保管
      單2份在卷可憑（見偵字第5743號卷第131頁；偵字第5745
      號卷第149頁），此部分爰均不予宣告沒收、追徵。
據上論斷，應依刑事訴訟法第273 條之1 第1 項、第299 條第1
項前段、第310 條之2 、第454 條第2 項，判決如主文。
本案經檢察官張智玲提起公訴，檢察官林宜賢到庭執行職務。 
中　　華　　民　　國　　110 　年　　11　　月　　11　　日
                  刑事第二庭    法　官　林信宇
以上正本證明與原本無異。　　　　　　　　　　　　　　　　
如不服本判決應於收受判決後20日內向本院提出上訴書狀，並應
敘述具體理由。其未敘述上訴理由者，應於上訴期間屆滿後20日
內向本院補提理由書(均須按他造當事人之人數附繕本)「切勿逕
送上級法院」。告訴人或被害人如對本判決不服者，應具備理由
請求檢察官上訴，其上訴期間之計算係以檢察官收受判決正本之
日期為準。　　　　　　　　　　　　　　　　　　　　　　　
                              書記官  林佩萱  
中　　華　　民　　國　　110 　年　　11　　月　　11　　日
附錄本案論罪法條全文：
中華民國刑法第320條
意圖為自己或第三人不法之所有，而竊取他人之動產者，為竊盜
罪，處 5 年以下有期徒刑、拘役或 50 萬元以下罰金。
意圖為自己或第三人不法之利益，而竊佔他人之不動產者，依前
項之規定處斷。
前二項之未遂犯罰之。  
中華民國刑法第321條
犯前條第 1 項、第 2 項之罪而有下列情形之一者，處 6 月以
上 5 年以下有期徒刑，得併科 50 萬元以下罰金：
一、侵入住宅或有人居住之建築物、船艦或隱匿其內而犯之。
二、毀越門窗、牆垣或其他安全設備而犯之。
三、攜帶兇器而犯之。
四、結夥三人以上而犯之。
五、乘火災、水災或其他災害之際而犯之。
六、在車站、港埠、航空站或其他供水、陸、空公眾運輸之舟、
    車、航空機內而犯之。
前項之未遂犯罰之。 
附表一：
編號 犯罪事實 宣告刑及沒收  1 起訴書犯罪事實欄一（一） 謝宗慶犯攜帶兇器竊盜罪，累犯，處有期徒刑捌月。扣案油壓剪壹支沒收；未扣案如附表二編號1所示之犯罪所得沒收，於全部或一部不能沒收或不宜執行沒收時，追徵其價額。  2 起訴書犯罪事實欄一（二） 謝宗慶犯攜帶兇器竊盜罪，累犯，處有期徒刑捌月。扣案油壓剪壹支沒收；未扣案如附表二編號2所示之犯罪所得沒收，於全部或一部不能沒收或不宜執行沒收時，追徵其價額。  3 起訴書犯罪事實欄一（三） 謝宗慶犯攜帶兇器竊盜罪，累犯，處有期徒刑捌月。扣案油壓剪壹支沒收；未扣案如附表二編號3所示之犯罪所得沒收，於全部或一部不能沒收或不宜執行沒收時，追徵其價額。  4 起訴書犯罪事實欄一（四） 謝宗慶犯攜帶兇器竊盜罪，累犯，處有期徒刑柒月。扣案油壓剪壹支沒收。  5 起訴書犯罪事實欄一（五） 謝宗慶犯竊盜罪，累犯，處有期徒刑肆月，累犯，如易科罰金，以新臺幣壹仟元折算壹日。 
附表二：
編號 犯罪所得  1 後庄62支7右2支1號電桿之43米電線2條  2 後庄62支9低1號~接戶點電桿之電線48米  3 中港74支4支11~接戶點之電線72米